臺灣高等法院臺南分院刑事裁定　　　　　　　　九十四年度毒抗字第一八號　 Ｃ
　　　抗　告　人
　　　即　被　告　甲　○　○
右列抗告人因觀察、勒戒案件，不服臺灣臺南地方法院中華民國九十三年十二月六日
裁定（九十三年度毒聲字第一０七五號），提起抗告，本院裁定如左：
      主      文
抗告駁回。
      理      由
一、抗告意旨略以：原審係以抗告人於民國（下同）九十三年九月二日四時零分許回
    溯前二十四小時內某時，在不詳處所施用第二級毒品ＭＤＭＡ（搖頭丸、快樂丸
    ），並以抗告人尿液經台灣檢驗科技股份有限公司檢驗結果係陽性反應而裁定應
    送勒戒處所觀察、勒戒。惟查抗告人從未施用搖頭丸，係於九十三年九月二日參
    加同學派對，席間曾離開至洗手間，在此其間是否有人在飲料中放入搖頭丸，實
    令人置疑，但可確定者為抗告人絕對未施用，且如抗告人知悉飲料中有搖頭丸亦
    絕對不會飲用，懇請審酌抗告人係在學學生，現正在準備期末考試，如果因此需
    遭受觀察、勒戒處分，將影響學業，且對尚未踏入社會之抗告人生亦將留下污點
    ，因此懇請審酌前揭情狀撤銷原裁定，另為免於勒戒之裁定云云。
二、按犯毒品危害防制條例第十條罪者，檢察官應聲請法院裁定令被告入勒戒處所觀
    察勒戒，其期間不得逾二月，毒品危害防制條例第二十條第一項定有明文。
三、經查：抗告人於警訊時係供稱：「‧‧‧為警在天堂ＰＵＢ查獲當天，我在ＰＵ
    Ｂ內有一男子向我搭訕，拿一瓶可樂給我喝後，我覺得頭暈暈的，我以為是先前
    喝了感冒液造成，現回想起來，可能是該名男子在該瓶可樂內，置放搖頭丸讓我
    飲用，致尿液檢驗才會呈搖頭丸陽性反應。」（詳警卷第七頁），於本件抗告意
    旨卻改稱係於九十三年九月二日參加同學派對，席間曾離開至洗手間，在此其間
    可能有人在飲料中放入搖頭丸云云，供詞前後不符，已難信為真實。是原裁定以
    抗告人自九十三年九月二日四時零分許回溯前二十四小時內某時（檢察官聲請書
    誤載為回溯前四十八小時內某時），在不詳處所施用第二級毒品ＭＤＭＡ（俗稱
    搖頭丸、快樂丸）之事實，業經警於同日四時零分採集其尿液，送臺灣檢驗科技
    股份有限公司檢驗結果為：「ＭＤＭＡ類（ＭＤＡ〈２４８０〉、ＭＤＭＡ〈９
    ４２８０〉）陽性反應」無誤，此有尿液檢體編號名冊、臺灣檢驗科技股份有限
    公司九十三年十月十一日ＫＨ２００４Ａ0000000號濫用藥物尿液檢驗報
    告（被告之尿液檢體編號為０９０９號）各乙紙在卷可稽（詳警卷第十七、十八
    頁），並參酌亞甲二氧基（ＭＤＭＡ）之主要代謝物二亞甲二氧基（ＭＤＡ），
    ＭＤＡ之半衰期為九至十九小時，施用五０ｍｇ之亞甲二氧基ＭＤＭＡ後，有百
    分之七十二之劑量會在「七十二小時」內檢測出來，若要達到幻覺現象則需服用
    １００～１５０ｍｇ以上，因此可推測尿液平均可檢出之時限將大於七十二小時
    ，又ＭＤＭＡ施用後三天內經體內代謝約有百分之六十五之ＭＤＭＡ，及百分之
    七之ＭＤＭＡ由尿液排出；而ＭＤＡ與甲基安非他命化學結構頗為類同，故其檢
    出時效可參考甲基安非他命之情況，而以甲基安非他命而言，其檢出時效應視施
    用量多少即個人代謝情況而異，施用量多者，於施用後「三、四日」仍有可能檢
    出甲基安非他命陽性反應，施用量少者可能在「二十四小時」後即難以檢出，故
    一般採尿以施用後二十四小時內行之為宜等情，而認抗告人於前開時、地施用第
    二級毒品ＭＤＭＡ之犯行，爰依毒品危害防制條例第二十條第一項，裁定將抗告
    人送勒戒處所觀察、勒戒。本院經核原裁定認事用法要無不合，抗告意旨空言指
    摘原裁定不當，並無可取，為無理由，應予駁回。
四、據上論斷，應依刑事訴訟法第四百十二條，裁定如主文。
中    華    民    國      九十四      年      二      月      三        日
                                  臺灣高等法院臺南分院刑事第五庭
                                      審判長法官  楊    明    章
                                            法官  顏    基    典
                                            法官  戴    勝    利
右正本證明與原本無異。
不得再抗告。
                                      法院書記官  李    珍    鳳
中    華    民    國      九十四      年      二      月      三        日
